# 内资减资审计程序

提问人：wuyinaaa 时间：2011-08-22 10:47:37
截止日审计报告的银行询证函是否可以代替验资询证函。 之前转向审计结束后，在此基础上是否还要进行减资审验？ 减资审验截止日如何确定？

回答人：chenyiwei
不可以以截止日审计报告的银行询证函代替验资询证函，两者的目的和函证内容不同。 专项审计的目的是核实减资基准日的净资产状况，不能代替后续的减资款实际汇出情况的审验。 减资审计截止日应为减资方案确定所依据的基准日，并对基准日至减资实施日期间净资产的变动进行审阅等必要的审核程序。